# 委托研发设备支付的研发费资本化？

提问人：YUQ188 时间：2016-08-13 08:57:21
陈版，有一委托高校的 《技术开发（委托）合同》，项目名称 ： XXX 铸造设备的研制，并取得高校开出的XXX铸造设备的研制费发票 1000 万，XXX铸造设备已经安装调试完毕。
1 、合同主要内容：委托高校进行XXX铸造设备的研制，并支付研发经费。合同项下形成的知识产权，双方享有申请专利的权利。
2 、技术目标：委托高校研制用于XXX铸造的铸造设备一套。 3 、技术协议：委托高校进行：设计、制造、安装、调试XXX 铸造设备一套。硬件部份由高校再委托第三方制造。技术协议有技术指标，研制周期、验收标准、保修等内容。
现在外审有三种意见： 1 、作为为固定资产入账 2 、作为无形资产入账 3 、作为费用化的研发费入账
陈版，您的意见？

回答人：chenyiwei
考虑以下问题： 1 、该项研发是否形成了可复制的技术成果，将来本企业可以利用该成果再制造同样的设备，或在此基础上进一步改进？该成果是否可以脱离该机器设备单独转让或许可第三人使用？ 2 、该机器设备的成本或公允价值能否单独可靠计量？ 该机器设备本身应确认为固定资产是没有疑义的，主要问题是其初始计量金额，以及该固定资产初始计量金额与该 1000 万元研发费之间的差额是确认为无形资产还是管理费用——研发费。

提问人：YUQ188 时间：2016-08-14 18:44:26
陈版，假如没有形成可复制的技术成果，机器设备成本无法可靠计量，是否必须全部确认为管理费用?谢谢！

回答人：chenyiwei
这种情况下就直接按 1000 万作为固定资产成本，期末进行减值测试。